臺北高等行政法院裁定
111年度交上字第185號
上  訴  人  劉嘉勳                                      

被 上訴 人  臺北市交通事件裁決所


代  表  人  蘇福智（所長）住同上
上列當事人間交通裁決事件，上訴人對於中華民國111年4月22日
臺灣臺北地方法院111年度交字第30號行政訴訟判決，提起上訴
，本院裁定如下：
　　主  文
上訴駁回。
上訴審訴訟費用新臺幣柒佰伍拾元由上訴人負擔。
　　理  由
一、按對於交通裁決事件之判決提起上訴，非以其違背法令為理
    由，不得為之，且應於上訴理由中表明原判決所違背之法令
    及其具體內容，或依訴訟資料可認為原判決有違背法令之具
    體事實等事由，行政訴訟法第237條之9第2項準用第235條第
    2項及第236條之1規定甚明。又依同法第237條之9第2項準用
    第236條之2第3項、第243條第1項規定，判決不適用法規或
    適用不當者，為違背法令；而判決有第243條第2項所列各款
    情形之一者，為當然違背法令。是當事人對於地方法院交通
    裁決事件之判決上訴，如依行政訴訟法第237條之9第2項準
    用第236條之2第3項、第243條第1項規定，以判決有不適用
    法規或適用不當為理由時，其上訴狀或理由書應表明原判決
    所違背之法令及其具體內容；若係成文法以外之法則，應揭
    示該法則之旨趣；倘為司法院解釋或最高行政法院之判例，
    則為揭示該判解之字號或其內容。如以行政訴訟法第237條
    之9第2項準用第236條之2第3項、第243條第2項所列各款情
    形為理由時，其上訴狀或理由書，應揭示合於該條項各款之
    事實。上訴狀或理由書如未依此項方法表明者，即難認為已
    對交通裁決事件之判決之違背法令有具體之指摘，其上訴自
    難認為合法。
二、上訴人駕駛000-0000號普通輕型機車（下稱系爭車輛），於
    民國110年10月27日下午6時36分許，在臺北市○○○○○○○道○段
    交岔路口，因不依規定兩段式左轉，被臺北市政府警察局南
    港分局（下稱舉發機關）攔停，遂依道路交通管理處罰條例
    第48條第1項第2款規定，以掌電字第A01ZNI134號舉發違反
    道路交通管理事件通知單，舉發上訴人有「機車不依規定兩
    段式左轉」之違規行為；基此，被上訴人於110年12月10日
    以上訴人於上開時、地有「轉彎或變換車道不依標誌、標線
    、號誌指示」之違規，依道路交通管理處罰條例第48條第1
    項第2款，以北市裁罰字第22-A01ZNI134號裁決書（下稱原
    處分）對上訴人裁處罰鍰新臺幣600元，並記違規點數1點，
    原處分於同日對上訴人送達。上訴人不服，循序提起行政爭
    訟。經臺灣臺北地方法院111年度交字第30號判決（下稱原
    判決）駁回上訴人之訴，上訴人乃提起本件上訴。
三、本件上訴主張略以：上訴人駕駛系爭車輛行經臺北市○○○○○○
    ○道○段交岔路口時，確實已再三確認並遵守各項交通指標及
    號誌，本件違規行為完全係因上開路口之交通號誌設置缺失
    所致，上訴人並無故意或過失可言，實不應受罰云云。經核
    ，本件上訴意旨仍係重述其於原審關於無主觀責任之主張，
    而就原審取捨證據、認定事實之職權行使，指摘其為不當，
    而非具體表明原判決如何合於不適用法規或適用不當，難認
    對原判決之如何違背法令已有具體之指摘。依首開規定及說
    明，應認其上訴為不合法。　　
四、據上論結，本件上訴為不合法。依行政訴訟法第237條之8第
    1項、第237條之9第2項、第236條之2第3項、第249條第1項
    前段、第104條、民事訴訟法第95條、第78條，裁定如主文
    。
中　　華　　民　　國　　111 　年　　7  　月　　 8 　　日
                  臺北高等行政法院第三庭
                            審判長法  官　楊得君
                                  法  官　畢乃俊
                                  法  官　鄭凱文  
上為正本係照原本作成。
不得抗告。
中　　華　　民　　國　　111 　年　　7 　　月　　8 　　日
          　　　　　　    　　　  書記官  方偉皓